【裁判字號】    90,訴,977
【裁判日期】    901031
【裁判案由】    妨害自由
【裁判全文】
臺灣高雄地方法院刑事判決                            九十年度訴字第九七七號
    公  訴  人  臺灣高雄地方法院檢察署檢察官
    被      告  丁○○
    被      告  乙○○
    右二人共同  游雪莉
    選任辯護人  吳建勛律師
                吳賢明律師
右列被告等因妨害自由案件，經檢察官提起公訴（八十七年度偵字第二三二八四號）
，本院判決如左：
    主    文
丁○○、乙○○均無罪。
    理    由
一、公訴意旨係以：被告丁○○、乙○○及另二名真實姓名年籍不詳之人，於民國八
    十七年七月二十八日晚上十時許，前往高雄市○○○路一八八號樓下，共同毆打
    該大樓十三樓金港都ＫＴＶ派在樓下負責泊車之員工即告訴人甲○○，再強押上
    車，至民生路與自立路口再加毆打後釋放。復於翌日凌晨二時，再折返該ＫＴＶ
    與該店員工發生衝突。因而認被告丁○○、乙○○二人共同涉犯刑法第三百零二
    條第一項之妨害自由罪嫌云云。
二、按犯罪事實應依證據認定之，無證據不得認定其犯罪事實；復不能證明被告犯罪
    者，應諭知無罪之判決，刑事訴訟法第一百五十四條、第三百零一條第一項分別
    定有明文。次按認定不利於被告之事實，須依積極證據，苟積極證據不足為不利
    於被告事實之認定，即應為有利於被告之認定，更不必有何有利之證據。另告訴
    人之指訴，係以使被告受刑事訴追為目的，是其陳述是否與事實相符，仍應調查
    其他證據以資審認。最高法院分別著有三十年上字第八一六號及五十二年臺上字
    第一三００號判例足資參照。
三、本件公訴人認被告丁○○、乙○○二人共同涉犯刑法第三百零二條第一項之妨害
    自由罪嫌，無非以告訴人之指訴及證人丙○○之證詞為其主要論據。訊據被告丁○○、乙○○二人均堅詞否認有何妨害自由之犯行，均辯稱：「八十七年七月二
    十八日晚上約九時許，我們二人前往朋友涂倚彬家中喝酒、泡茶，當時還有涂倚
    彬的弟弟，總共四人在一起喝酒、泡茶，後來是綽號蕃薯的友人打電話給我們，
    邀我們一起去金港都ＫＴＶ喝酒，並約我們在樓下等，我們二人才在二十九日凌
    晨二時許，到達金港都ＫＴＶ，那時朋友剛好也到，我們就一起坐電梯至十三樓
    ，進去後就被別人殺傷了。我們二人在二十八日晚上十時許，沒有前往金港都Ｋ
    ＴＶ押走在樓下負責泊車之員工即告訴人。」等語。
四、經查：證人丙○○即金港都ＫＴＶ員工於本院九十年七月四日及同年九月十九日
    調查時分別到庭證稱：「我當天晚上八點打卡，八點半至樓下招呼客人，約過半
    個鐘頭，有來了二部汽車，下來約七、八個人押走我的同事（即告訴人）。當我
    看到這種情形，我有問對方，為何把我同事押走，對方其中一人有問我是否為金
    港都ＫＴＶ職員，並把手搭在我肩上，我看情形不對，就趕快回公司報告主管。
    公司表示他會處理，並叫我們繼續下樓招呼客人。」等情，及「當時總共下來五
    個人。」等語；另參之證人丙○○於八十七年十月二十三日偵查中證稱：「有四
    個人下來押走告訴人。」（見偵查卷第十五頁反面），則案發當時究竟係四個人
    ，或五個人，抑七、八個人下來強行押走告訴人之人數前後證述不一，是證人丙○○之證詞是否為真實，已非無疑。再查：本院於調查時質之告訴人：「問：當
    時情形如何？答：當時我是負責泊車。大約晚上十點左右有二台車開過來，下來
    七個人，問我是否為甲○○，就把我叫到旁邊，並對我拳打腳踢，就把我帶上車
    ，我同事想過來解圍，對方有阻止，我被押上車後，車上又對我拳打腳踢，在市
    區逛逛，在自強路口，就把我放下來，下車又被打一次，我總共被打三次。到了
    半夜二、三點，該批人又至ＫＴＶ想找幫我解圍的人即證人丙○○。問：多久讓
    你下車？答：約十分鐘左右。在市區繞一繞就放我下車，並打我之後就放我走。
    」（見本院九十年八月十三日訊問筆錄）等語，核與證人丙○○於本院九十年九
    月十九日調查時到庭證稱：「問：約多久對方把告訴人載回來？答：約一個小時
    後。」等情，就告訴人被強行押走之時間究係一小時或十分鐘相左。況被告丁○○、乙○○二人與告訴人間既不相識，且夙無仇怨，此業據告訴人於本院九十年
    八月十三日調查時自承在卷，衡情被告二人應無可能前往金港都ＫＴＶ並指名欲
    找尋告訴人之理，是告訴人空言指稱被告丁○○、乙○○二人於八十七年七月二
    十八日晚上十時許，前往金港都ＫＴＶ並押走伊等情，即非無疑。復查：證人涂
    倚彬於本院九十年七月四日調查時到庭證稱：「在八十七年七月二十八日晚上約
    九點多被告丁○○、乙○○二人到我家，在我家中一樓客廳內喝酒、泡茶，當時
    還有我弟弟也在場，後來被告接了一通電話，他們就離開了。之後我就接到他們
    打電話來表示他們二人受傷了。」等情，因而，被告丁○○、乙○○二人前揭辯
    稱案發當時渠等係在友人涂倚彬家中喝酒、泡茶，後來因接獲綽號蕃薯友人之電
    話後，始共同前往金港都ＫＴＶ等語，洵堪採信。末查：被告丁○○、乙○○二
    人於八十七年七月二十九日凌晨二時許，前往金港都ＫＴＶ並遭該店負責人郭宗
    坡恐嚇，及店內員工丙○○、施家祥、吳承儒、胡志雄、許智勇及陳苡佐毆打一
    案，嗣經本院於八十八年七月八日以八十八年度易字第一七三二號刑事判決（郭
    宗坡經判處拘役五十日；丙○○、施家祥、吳承儒、胡志雄、許智勇、陳苡佐等
    人因撤回告訴經判處公訴不受理）確定在案，有該判決書一份附卷（見偵查卷第
    六十一頁至第六十六頁）可按，在上開案件之警訊及偵查中該店負責人郭宗坡、
    員工丙○○、施家祥、吳承儒、胡志雄、許智勇及陳苡佐等人均未提及被告丁○○、乙○○二人有於八十七年七月二十八日晚上十時前往該店押走告訴人一事，
    此經本院調取前開八十八年度易字第一七三二號刑事案卷核閱無訛，衡諸常情，
    倘被告丁○○、乙○○二人確有於八十七年七月二十八日晚上十時許，先行前往
    金港都ＫＴＶ並強行押走告訴人，則於本案相關連之上揭案件中（即郭宗坡、丙○○、施家祥、吳承儒、胡志雄、許智勇、陳苡佐等人之傷害等案件），郭宗坡
    、丙○○、施家祥、吳承儒、胡志雄、許智勇、陳苡佐等人當無可能對於被告丁○○、乙○○二人強行押走告訴人之犯行於警訊及偵查程序中均自始未提及。況
    告訴人於本院調查及審理時亦未提出其他確切之證據以供本院參憑，從而，本院
    自難僅憑告訴人之片面指訴，即遽論被告丁○○、乙○○二人涉犯妨害自由之犯
    行。此外，本院復查無其他積極證據足資證明被告丁○○、乙○○二人有何公訴
    人所指之妨害自由犯行，揆諸首揭法條及判例之說明，不能證明被告丁○○、乙○○二人犯罪，依法自應諭知渠等無罪之判決。
據上論斷，應依刑事訴訟法第三百零一條第一項，判決如主文。
本案經檢察官何景東到庭執行職務。
中    華    民    國      九十      年      十      月      三十一      日
                                  臺灣高雄地方法院刑事第七庭
                                    法  官  蔡  正  雄
右正本證明與原本無異。
如不服本判決，應於判決送達後十日內，向本院提出上訴狀。
                                      書記官  許  雅  惠
中    華    民    國      九十      年      十      月      三十一      日


司法院資訊處製作；財團法人民間司法改革基金會備份。
